臺灣臺北地方法院刑事判決　　　　　　　93年度重訴字第33號
公　訴　人　臺灣臺北地方法院檢察署檢察官
被　　　告　丙○○
　　　　　　　　　　二之五號
選任辯護人　林樹旺律師
　　　　　　莊志成律師
被　　　告　乙○○
選任辯護人　林明正律師
　　　　　　周志吉律師
被　　　告　己○○
選任辯護人　吳秉祐律師
被　　　告　甲○○
指定辯護人　本院公設辯護人曾德榮
被　　　告　丁○○
選任辯護人　陳德峰律師
上列被告等違反毒品危害防制條例案件，經檢察官提起公訴（九
十三年度偵字第一二四八九號、第一二四九○號、第一二四九一
號、第一二四九二號、第一二七○六號、第一五○二九號），本
院判決如下：
    主  文
丙○○共同販賣第一級毒品，累犯，處死刑，褫奪公權終身。扣
案第一級毒品海洛因（驗餘淨重壹壹柒點玖伍公克，純度百分
之陸拾壹點柒柒，純質淨重壹玖貳伍點玖陸公克），沒收銷燬之
，空塑膠包裝袋（重壹陸零陸點肆公克）、郵寄包裹紙箱壹個
，祭祀用跪毯條，均沒收。
乙○○共同販賣第一級毒品，處無期徒刑，褫奪公權終身。扣案
第一級毒品海洛因（驗餘淨重壹壹柒點玖伍公克，純度百分之
陸拾壹點柒柒，純質淨重壹玖貳伍點玖陸公克），沒收銷燬之，
空塑膠包裝袋（重壹陸零陸點肆公克）、郵寄包裹紙箱壹個，
祭祀用跪毯條及偽造王安貴印章壹枚、中華郵政股份有限公司
收受包裹之妥收執據上偽造王安貴印文貳枚，均沒收。
己○○、甲○○共同運輸第一級毒品，己○○處有期徒刑拾貳年
，甲○○處有期徒刑拾年。扣案第一級毒品海洛因（驗餘淨重
壹壹柒點玖伍公克，純度百分之陸拾壹點柒柒，純質淨重壹玖貳
伍點玖陸公克），沒收銷燬之，空塑膠包裝袋（重壹陸零陸點肆
公克）、郵寄包裹紙箱壹個、祭祀用跪毯條及偽造王安貴印
章壹枚、中華郵政股份有限公司收受包裹之妥收執據上偽造王安
貴印文貳枚，均沒收。
丁○○無罪。
    事  實
一、丙○○曾於民國九十年十二月間因贓物案件，經臺灣桃園地
    方法院判處有期徒刑三月確定，於九十一年四月二十六日易
    科罰金執行完畢。
二、丙○○、乙○○、戊○○（由檢察官另案偵查中）及泰國籍
    綽號「弟弟」、「妹妹」、「阿熊（音）」等真實姓名年籍
    不詳之成年人，均明知海洛因為中華民國毒品危害防制條例
    管制之第一級毒品，亦係行政院依懲治走私條例第二條第四
    項所公告「管制物品項目及其數額」甲項第四款之管制進出
    口物品，不得販賣、運輸及私運。因乙○○、戊○○合夥在
    臺灣及泰國等地開設禮品工廠，與泰國地區從事毒品買賣集
    團之「阿熊（音）」、「弟弟」、「妹妹」等人熟識，得知
    販入第一級毒品海洛因之管道。渠等於九十二年十月間透過
    友人引介認識丙○○後，因籌措營運資金，陸續向丙○○商
    借約新台幣（下同）八十萬元，供作購置工廠營運所需之車
    輛、原料資金費用，然因工廠營運狀況欠佳，無力清償借款
    。丙○○為購入毒品販售營利、乙○○、戊○○為能清償債
    務及賺取利益，其於民國九十三年一月間起，共同基於販賣
    、運輸及私運管制進出口物品即第一級毒品海洛因入境以牟
    利之犯意聯絡，研議由丙○○出資四百二十萬元，自泰國販
    入三對（每對二塊、即六塊）第一級毒品海洛因，乙○○、
    戊○○負責與渠等在泰國熟識之「弟弟」、「妹妹」、「阿
    熊」等人聯絡販入第一級毒品海洛因，並負責毒品運入臺灣
    地區後之收貨、交貨事宜，丙○○同意事成後，給予乙○○
    、戊○○每塊海洛因二十萬元之酬勞，二人並以此營利，謀
    議既定，三人遂分頭進行。九十三年一月底起丙○○陸續交
    付一百四十餘萬元為定金及費用，由乙○○、戊○○於同年
    二、三月間將上揭金額陸續攜赴泰國交與「阿熊」，為購買
    第一級毒品海洛因六塊之定金，並議定「阿熊」自泰國曼谷
    以國際郵包寄送內夾藏第一級毒品海洛因之祭祀用跪毯方式
    ，將所購之毒品運入臺灣，扣除往來泰國花費，計支付「阿
    熊」定金一百二十萬元。嗣於九十三年六月底，乙○○、戊○○謀議以介紹人可得五萬元之代價、收貨人可得二十萬元
    之代價由戊○○出面，委託有運送第一級毒品海洛因犯意聯
    絡之己○○，再由己○○引介有運送毒品犯意聯絡之甲○○
    ，提供其位於臺北市○○○路四號十六樓之十五住處，為收
    件地址，並虛擬王安貴之名義為收件人，以規避風險，己○○、甲○○均因施用第一級毒品海洛因而經濟拮据，需款孔
    急，決定挺而走險，乃允戊○○所請。同年七月初乙○○、
    戊○○接獲泰國「弟弟」、「妹妹」、「阿熊」等人之通知
    ，已以王安貴為收件人姓名、甲○○上址住處為收件址，寄
    出內夾藏數量約十塊之第一級毒品海洛因之祭祀用跪毯三條
    ，多出之四塊係補償乙○○、戊○○，交付定金後遲未收到
    貨款之損失，並要求乙○○、戊○○等人隨時留意收貨。俟
    同年七月八日，乙○○接獲毒梟「弟弟」通知前揭夾藏海洛
    因之包裏將於同年月九日運抵臺灣之訊息，乙○○、戊○○
    即於同日下午七時許與丙○○在桃園縣八德市○○路○段「
    焢肉大王」小吃店內見面，乙○○告知丙○○所購買海洛因
    將郵寄到貨之情形，並取得丙○○交付十七萬元，其中十五
    萬元（餘款二萬元供作花費）供支付己○○、甲○○收取海
    洛因毒品之頭款。七月九日上午戊○○撥打0000000
    000號電話給預先交付己○○聯絡使用之0000000
    000號行動電話，基於共同偽造印章、文書之犯意聯絡，
    通知己○○偽刻王安貴之印章，準備簽收包裹，己○○即於
    九日上午九時許至臺北市○○街與昆明街口某文具行，請不
    知情且姓名不詳之成年男子，刻製王安貴之印章一枚，並交
    由甲○○準備提領包裹。乙○○於同年月九日上午十時許，
    洽商不知情到場幫忙載貨之丁○○（無罪部分詳理由貳），
    各自駕車前往臺北市○○○路四號十樓之一己○○住處前等
    待收貨。同日上午十一時二十分，不知情之中華郵政股份有
    限公司臺北郵局郵件處理中心郵務士，將上揭內藏海洛因之
    包裏（係紙箱，內以祭祀用跪毯三條夾藏九十八包海洛因）
    運送至臺北市○○○路四號大樓昆明街出口處，甲○○即持
    偽造王安貴之印章，在郵務士交付之國際快捷郵件妥收執據
    上，偽造王安貴之印文二枚以偽造收受包裹之妥收執據私文
    書，再交還郵務士而行使，表示係王安貴本人簽收前揭包裏
    ，足以生損害王安貴及中華郵政股份公司。甲○○、己○○
    收妥包裹後正欲攜入大樓電梯間時，為在場監控之法務部調
    查局高雄市調查處、北部機動組等單位（下稱調查局）之緝
    毒幹員，當場逮捕，復在上址大樓昆明街出口處階梯，逕行
    拘提，欲到場收貨、載貨之乙○○、丁○○。並在上揭查扣
    之郵寄包裹紙箱一個內，查獲夾藏在三條祭祀用跪毯內，以
    塑膠袋分裝之第一級毒品海洛因共計九十八包（不含包裝袋
    驗餘淨重三一一七
    ．九五公克，純度百分之六十一
    ．七七，純質淨重一九二五．九六公克）及偽造王安貴印章
    一枚。
三、案經法務部調查局北部機動工作組移送臺灣臺北地方法院檢
    察署檢察官偵查起訴。
   理  由
壹、有罪部分：（即被告丙○○、乙○○、己○○、甲○○部分
    ）
一、訊據被告丙○○、乙○○、己○○、甲○○，被告乙○○對
    於上揭運輸、販賣第一級毒品及以「王安貴」名義收貨之犯
    行均坦承不諱，被告丙○○自承於上揭時間在桃園縣八德市
    ○○路○段「焢肉大王」小吃店內見面並交付十七萬元之事
    實，但矢口否認有運輸、販賣第一級毒品海洛因之犯行，被
    告己○○對於在上揭時、地以五萬元之代價，受戊○○之託
    ，引介被告甲○○為收件人，並提供收受郵件包裹之地址，
    造偽王安貴印章一枚，交付予被告甲○○，以供其領取郵件
    包裹等事實，均供認不諱，惟矢口否認有運輸第一級毒品海
    洛因犯行，被告甲○○坦承受己○○之託，提供其西寧南路
    印章一枚，於上揭時、地在郵務士交付之國際快捷郵件妥收
    執據上，偽造王安貴之印文以偽造收受包裹之妥收執據，簽
    收上揭郵件包裏之事實，然亦矢口否認有運輸第一級毒品海
    洛因之犯行。被告丙○○辯稱：伊於九十三年七月八日下午
    在桃園縣八德市○○路○段「焢肉大王」小吃店與被告乙○○內見面，所交付之十七萬元係供作買毒品海洛因之價金，
    所購入之海洛因係供自己施用，七月九日調查局在臺北市○○○路查獲被告乙○○等人所運送之毒品與伊無關，伊對此
    事毫不知情云云；被告己○○辯稱：因戊○○常不在國內，
    故託伊提領郵局包裹，提領前戊○○未曾告知伊包裹內係第
    一級毒品海洛因云云；被告甲○○辯稱：伊在被告己○○經
    營之早餐店工作，受託以其住處為收件址，並持王安貴之印
    章提領郵件包裹，不知包裹內夾藏有第一級毒品海洛因云云
    。經查：
  (一)上開被告己○○、甲○○以偽造王安貴印章，偽造國際快捷
    郵件妥收執據，在臺北市○○○路四號大樓前，領取內夾藏
    第一級毒品海洛因之祭祀用跪毯三條之國際快捷郵件包裹，
    為調查局查獲之經過及事實，為被告乙○○、己○○及甲○○所不否認，並有中華郵政股份有限公司臺北郵局九十三年
    十一月十一日北快字第○九三一五○○一一一號函及所附收
    件人為王安貴之國際快捷郵件（ＥＺ000000000Ｔ
    Ｈ）妥收執據影本一件，扣案之白色粉末九十八包經法務部
    調查局鑑定結果為含有第一級第六項毒品海洛因成分，淨重
    三一一七．九五公克，純度百分之六十一．七七，純質淨重
    一九二五．九六公克，此有法務部調查局九十三年七月二十
    九日調科壹字第○二○○○六五三八號鑑定通知書一紙足稽
    ，復有扣案裝郵際件包裹空紙箱一個、祭祀用跪毯三條、王
    安貴印章一枚及扣案之海洛因毒品九十八包可按。
  (二)被告丙○○以前詞置辯，然查被告丙○○於調查局詢及有關
    本件毒品交易時供承：伊確於九十三年七月八日下午約七時
    許經被告乙○○之邀在桃園縣八德市○○路○段某焢肉店內
    ，經告知伊有一批海洛因要進來，問伊是否有錢，因需給付
    提貨人之工錢，伊即交付十七萬五千元，被告乙○○並表示
    貨到後再予伊聯絡等語，詢及有關其是否本件毒品之貨主時
    再供稱：「我只是買者。」等語，偵查中再供承：「（是否
    知道乙○○這次從泰國走私海洛因？）我知道」、「他七日
    或八日在八德市焢肉店跟我見過面，說有貨要回來要向我借
    錢。」等語，核與被告乙○○於調查局詢問、偵查中所供述
    及本院審理時分離程序作證時，均就其與戊○○如何因積欠
    被告丙○○債務，為清償債務並謀取利益，其與被告丙○○
    謀議，由丙○○出資，被告乙○○、戊○○二人至泰國聯絡
    賣主，以國際包裹郵寄夾藏毒品之方式，為被告丙○○以四
    百二十萬元購入三對六塊海洛因，並由戊○○安排被告己○○、甲○○為收貨人，及於貨到前一日，被告丙○○在桃園
    縣八德焢肉飯店前，被告丙○○之車上，交付十七萬元費用
    ，供作取貨人之工資等節，於本件查獲毒品係被告丙○○欲
    購入者，貨到前一日交付予被告乙○○之十七萬餘元係為供
    作支付被告己○○、甲○○取貨之報酬等處均相符合；再參
    之調查局以臺灣高雄地方法院檢察署所發雄檢楠盈字第聲監
    續六○六號通訊監察書核準監聽0000000000號被
    告丙○○所使用之行動電話，取得於案發後之九十三年七月
    十二日下午一時四十九分許、二時八分許與泰國毒販「妹妹
    」通聯（譯文見九十三年度偵字第一二七○六號卷第八頁）
    ，其中「妹妹」告知被告丙○○本次毒品（貨）寄出之數量
    ，並詢之是否已經收到，再詢被告乙○○之下落，被告丙○○則表示，被告乙○○已經被補，貨款已付一半，「妹妹」
    有無收到等通話內容觀之，足認被告丙○○確有管道與毒販
    聯絡，並於案發後，詢問有關毒品運抵及貨款給付之情形，
    益徵被告丙○○前揭供詞、乙○○前揭證詞之可信，堪認
    本件查扣之第一級毒品海洛因，係被告丙○○、乙○○、戊○○共同販入。被告丙○○自八十四年起即因違反麻醉藥品
    管理條例案件，經判處徒刑、再於九十三年間因施用第二級
    毒品案件，經桃園地方法院裁定送觀察勒戒，此有臺灣高等
    法院被告全國前案紀錄表在卷可考，被告丙○○屢次違反毒
    品危害防制條例等罪名，應就毒品危害防制條例經總統於八
    十七年五月二十日公布，同月二十二日施行、九十二年七月
    九日公布修正全文，九十三年一月九日施行以後，有關販賣
    、運輸第一級毒品依該法第四條第一項為處死刑或無期徒刑
    ，處無期徒刑者得併科新台幣一千萬元以下罰金之重罪，第
    一級毒品海洛因係政府嚴禁販賣、運送者，知之甚明。再依
    法務部調查局九十三年十一月九日調緝參字第○九三○○四
    四三二三○號函及所附「九十三年上半年國內主要毒品買賣
    平均價格表」（下稱價格表），計算被告丙○○所販入之第
    一級毒品海洛因純質淨重一九二五．九六公克，其大盤平均
    最高價為六百五十四萬八千二百六十四元（238萬元÷700＝
    3400元、3400×1925.96＝00000 00元）大盤最低價約為五
    百二十二萬七千五百九十四元（190萬元÷700＝2714.28元
    、271 4.28×1925.96＝0000000.70元)，與被告丙○○販入
    毒品之成本，即四百二十萬元加上給付被告乙○○、戊○○
    各一百萬元（按實際寄達數量為十塊之量，以每塊二十萬元
    計算）報酬及給付被告己○○、甲○○二十五萬之領貨費用
    ，合計為六百四十五萬元，其販入之價格在前揭計算估出之
    大盤價範圍內，再據前價格表計算被告丙○○所販入之毒品
    若販出，以每臺兩三十七點五公克計算，中盤最高價為一千
    二百六十九萬八千二百七十元（19 27.96÷37.5＝51.41、
    51.41×24.7萬元＝1269.27萬元），中盤最低價為九百零九
    萬九千五百七十元（51.41×17.7＝909.957萬元），扣除其
    進價成本，被告僅需以中盤價出售（小盤、零售價遠高於中
    盤價），最高仍有六百二十四萬餘元，最低仍有二百六十四
    萬餘元之盈餘，參照被告丙○○明知販入上揭第一級毒品，
    係重罪，仍甘冒為警查獲受死刑、無期徒刑處罰之風險，除
    支付販入費用成本四百二十萬元外，另需給付被告乙○○、
    戊○○二人各一百萬元，被告己○○、甲○○合計二十五萬
    元之費用，顯在貪圖預期，可於販入後販出所得之上揭暴利
    ，被告丙○○係意圖營利始販入上揭毒品之犯行即堪認定，
    所辯顯無足採。被告乙○○自白渠等販入上揭毒品可向被告
    丙○○收取每塊二十萬元之報酬，被告乙○○係以此報酬為
    販入毒品之收入，有營利意圖，亦屬顯然。
  (三)被告己○○對於以五萬元之代價受戊○○之託，提供被告甲○○住址供作寄件址、偽刻王安貴印章及引介被告甲○○出
    面提領上揭郵寄包裹等情已坦承如前，惟辯稱：不知所收取
    之包裹內有夾藏第一級毒品海洛因云云。被告甲○○亦否認
    收受郵件包裹有二十萬元之酬勞，否認知情包裹夾藏海洛因
    云云等情已如上述。惟查，被告己○○於調查局詢問時供稱
    ：伊不知包裹內係何物云云，於偵查中供稱：戊○○說包裹
    內係中藥材云云，再於本院審理時辯稱：戊○○什麼都沒有
    告訴伊云云，卻於分離程序就被告甲○○是否知悉包裹內夾
    藏海洛因一節作證時稱：「我跟被告甲○○說裡面是禁止進
    口的中藥材」云云；被告甲○○先於調查局詢問時供稱：伊
    大概知道包裹內有一些不正常的東西云云，再於偵查中稱：
    被告己○○告知伊係從外國寄來之中藥材云云，本院審理時
    又供陳：包裹係寄一些中藥材云云，二人就是否知郵寄包裹
    內之物品所為前後之供述，顯有矛盾之處，且一再反覆，非
    無可疑。被告己○○、甲○○於偵查中均改口，並一致供稱
    包裹內裝之物係中藥材，若非被告二人
    分為一致性之串供，否則被告二人案發前，已確認包裹內之
    物為中藥材，此一對二人最為有利之答辯，為何二人在調查
    局詢問時不為供明，遲至偵查中始供出，再則被告己○○、
    甲○○，即先稱戊○○未告知二人包裹內寄送之物品，且均
    不知為何物，何以在檢察官詢及是否知包裹內夾藏海洛因一
    節，有供稱係中藥材云云之說詞，顯見二人此一辯詞不足採
    信。再查被告己○○、甲○○均係四十餘歲之成年男子，均
    受有完整之國民教育，應具一般成年人之認知與社會常識，
    被告己○○於本院法官訊問時供認：因伊與被告甲○○一起
    施用毒品海洛因，甲○○亦想賺此筆錢，戊○○答應介紹人
    可領五萬元，領包裹之人可得二十萬元，伊告知被告甲○○
    可領十幾萬元等語（見本院九十三年聲羈第二三七號卷），
    被告甲○○亦供承：被告己○○曾告知伊收受包裹可領十餘
    萬元等語（見本院九十三年聲羈字第二三八號卷），互核相
    符，足徵被告己○○、甲○○二人在領郵件包裹時，已經明
    知事成後二人可領得報酬至少二十五萬元，衡之風險與報酬
    成正比列，為一般人之認知，被告二人僅需出名具領郵件即
    可取得如此巨額報酬，顯見戊○○亦在規避領取包裹時之風
    險，一般人從此均能預見此一行為之違法性極高及所負之刑
    責，況被告己○○為圖掩飾犯行，除使用共犯戊○○提供之
    專用行動電話0000000000號聯絡外，在領取郵件
    包裹時僅由被告甲○○一人出面，被告己○○在後監看之方
    式提領，案發後被告己○○、甲○○就包裹內所裝物品之訊
    問一再閃爍規避，所陳前後矛盾各情觀之，二人就此應已知
    之甚明。被告二人又均係有施用第一級毒品海洛因，此有卷
    附法務部調查局鑑定通知書二紙足按（見調查局北部機動組
    卷），對於泰國地區為世界毒品之出產地，以如此高之報酬
    ，收受寄自泰國地區之郵件包裹，極有可能夾藏風險利潤均
    高之第一級毒品海洛因，亦非不易預見，被告二人因施用毒
    品欠錢花用，為謀暴利，挺而走險，雖預見寄送之郵件內夾
    藏毒品，仍容認其發生，就運送第一級毒品一節，自有故意
    ，所辯不知情云云，無非事後圖免罪責之詞，諉無足採。
  (四)綜上，本件事證明確，被告丙○○、乙○○、己○○及甲○○犯行均堪認定，應依法論科。
二、按海洛因係毒品危害防制條例第二條所列之第一級毒品，且
    經行政院公告屬懲治走私條例管制物品項目及其數量甲項第
    四款之管制進口物品。次按販賣毒品罪，係行為人明知其為
    毒品，意圖販賣營利，而將毒品購入或賣出，有一於此，不
    必二者兼備，其犯罪即屬完成，此與意圖販賣而持有毒品罪
    ，係指行為人以意圖販賣營利以外之原因而持有毒品，其後
    始起意營利販賣者（例如因為他人之贈與或寄藏而持有，嗣
    後始起意為販賣者而言），並不相同。因此，所謂販賣毒品
    者，並不以販入之後，復行賣出為必要條件，只要以營利為
    目的，將毒品購入或賣出，有一於此，其犯罪就已經完成，
    故不論販入或賣出之行為，皆屬販賣行為之一部分，此有最
    高法院八十八年度台上字第二三九八號、九十年度台上字第
    一二○四號、九十一年度台上字第一一四三號判決足資參照
    。又運輸第一級毒品罪，所謂「運輸」係指於運輸而搬運輸
    成立，並非以運抵目的地為完成犯罪之要件，且毒品危害防
    制條例所稱之運輸，係指單純運輸並無他項目的者而言，若
    以販賣目的而從事於搬運之行為，仍成立販賣罪，亦經最高
    法院著有九十二年度台上字第一一八四號、九十三年台上字
    第一四七二號判決闡釋甚明。被告丙○○、乙○○甘冒毒品
    查緝而遭嚴懲重罰之危險，遠自泰國購毒私運入境，且數量
    龐大，若非圖謀販毒暴利，何須此為，衡諸一般人認知之社
    會經驗，顯見被告等購毒入境，確係本於販賣毒品營利之犯
    意灼然。被告丙○○意圖營利自泰國以郵寄包裹夾藏毒品之
    方式，私行運輸、販入管制第一級毒品海洛因來臺之行為，
    所為係犯毒品危害防制條例第四條第一項之販賣、運輸第一
    級毒品罪及懲治走私條例第二條第一項之私運管制物品進口
    罪；被告乙○○意圖營利自泰國以郵寄包裹夾藏毒品之方式
    ，私行運輸、販入管制第一級毒品海洛因來臺，並冒王安貴
    之名義，以偽造之印章以偽造收受包裹之妥收執據，收受搬
    運上揭毒品之行為，所為係犯毒品危害防制條例第四條第一
    項之販賣、運輸第一級毒品罪、懲治走私條例第二條第一項
    之私運管制物品進口罪及刑法第二百十六條、第二百十條之
    行使偽造私文書罪；被告己○○、甲○○以運輸之故意，偽
    造王安貴之印章以偽造收受包裹之妥收執據，收受搬運上揭
    毒品，所為均係犯毒品危害防制條例第四條第一項之運輸第
    一級毒品罪、懲治走私條例第二條第一項之私運管制物品進
    口罪及刑法第二百十六條、第二百十條之行使偽造私文書罪
    。被告己○○、甲○○持有第一級毒品海洛因目的既在供運
    輸之用，則其持有之低度行為為運輸之高度行為所吸收，另
    被告乙○○、己○○、甲○○偽造印章、印文之行為，均係
    偽造私文書之階段行為，再偽造上揭私文書後進而行使，偽
    造低度行為，為行使之高度行為吸收，均不另論罪。起訴書
    就上開事實，漏論被告、乙○○、己○○、甲○○行使偽造
    文書罪，雖有未洽，惟業經公訴檢察官於審理時補正，應予
    敘明。被告丙○○、乙○○及戊○○間，就販賣、運輸第一
    級毒品、懲治走私條例私運管制物品進口二罪，有犯意聯絡
    及行為分擔，均為共同正犯；被告乙○○、己○○、甲○○
    及戊○○就運輸第一級毒品罪、懲治走私條例第二條第一項
    之私運管制毒品進口罪、行使偽造私文書罪，有犯意聯絡及
    行為分擔，均為共同正犯。被告丙○○、乙○○等利用不知
    情之郵局之郵務士運輸毒品，係間接正犯。被告丙○○、乙○○、己○○及甲○○均係以一行為同時觸犯前開運輸第一
    級毒品罪、懲治走私條例第二條第一項之私運管制之物品進
    口罪，為想像競合犯，各應依刑法第五十五條之規定從一重
    之運輸第一級毒品罪論處；被告丙○○運輸第一級毒品海洛
    因之目的係為販賣，其所為運輸第一級毒品罪與販賣第一級
    毒品罪間，有手段、目的之牽連犯關係，應依刑法第五十五
    條之規定從一重之販賣第一級毒品罪論處；被告乙○○行使
    偽造私文書之目的係在供提領運輸第一級毒品，而運輸第一
    級毒品海洛因之目的又係為販賣，其所為行使偽造私文書罪
    、運輸第一級毒品罪與販賣第一級毒品罪間，有手段、目的
    之牽連犯關係，應依刑法第五十五條之規定從一重之販賣第
    一級毒品罪論處；被告己○○、甲○○，行使偽造私文書之
    目的係在供提領運輸第一級毒品，其所為行使偽造私文書罪
    、運輸第一級毒品罪間有手段、目的之牽連犯關係，各應依
    刑法第五十五條之規定，從一重運輸第一級毒品罪論處。被
    告丙○○曾於九十年十二月間因贓物案件，經臺灣桃園地方
    法院判處有期徒刑三月確定，於九十一年四月二十六日易科
    罰金執行完畢，此有臺灣高等法院被告全國前案紀錄表在卷
    足稽，其受有期徒刑執行完畢，於五年以內再犯本件最重本
    刑為有期徒刑以上之罪，為累犯，因所犯販賣第一級毒品罪
    ，法定本刑為死刑、無期徒刑之罪，依法均不得加重其刑。
    被告己○○、甲○○，均因施用毒品，而陷入經濟困窘，急
    需金錢，始受戊○○鉅額報酬之引誘，乃同意共同運輸毒品
    海洛因，其情尚屬可憫，衡其犯罪情狀及尚未取得運輸毒品
    之報酬等情，足認其犯罪情狀，縱宣告法定最低度刑，猶嫌
    過重，情輕法重，情狀尚堪憫恕，均依刑法第五十九條之規
    定，減輕其刑。爰審酌販賣行為乃煙毒禍害之源，其源不斷
    ，則流毒所及，非僅多數人之生命、身體、家庭均受其侵害
    ，并社會、國家之法益亦不能免，危害之鉅，當非個人一己
    之生命、身體法益所可比擬。被告丙○○、乙○○販入之第
    一級毒品海洛因，數量達質純淨重一九二五．九六公克，若
    經販入市場，所造成之危害非輕，被告丙○○於審理中經同
    案被告乙○○指證歷歷，仍設詞狡飾犯行，顯見其無視所為
    足以造成人民身心巨大損害，且毫無悔改之意，惡性極重，
    罪無可逭，非臨以死刑、不能禁絕毒害；被告乙○○犯後已
    坦承犯行，供出全部犯罪過程，深具悔改之意，良知尚存，
    無處以極刑之必要，故分別量處如主文所示之刑，並均依刑
    法第三十七條第一項之規定褫奪公權終身；被告己○○、甲○○貪圖暴利，為運輸毒品行為，足以助長犯罪，供毒犯掩
    飾身分，逃避查緝，犯後均否認犯罪，設詞狡辯之情狀，再
    審酌渠等犯罪動機、所用手段、方式，犯罪態度等一切情狀
    ，分別量處如主文所示之刑。扣案以塑膠袋分裝之第一級毒
    品海洛因計九十八包（驗餘淨重三一一七．九五公克，純度
    百分之六十一．七七，純質淨重一九二五．九六公克），塑
    膠包裝袋內之白色粉末，均係查獲之毒品，應依毒品危害防
    制條例第十八條第一項前段之規定，沒收銷燬之；空塑膠包
    裝袋（重一千六百零六．四三公克）、郵寄包裹紙箱一個，
    祭祀用跪毯三條係被告等販入、運輸毒品時供掩飾、隱藏、
    防潮、固定、避免外溢等功能，經交付後應為被告乙○○等
    人所有，均應依同條例第十九條第一項規定沒收；扣案偽造
    王安貴印章一枚及收受包裹之妥收執據上偽造王安貴印文二
    枚，均應依刑法第二百十九條之規定沒收。末按毒品危害防
    制條例第十九條第一項前段規定，犯該法第四條至第九條、
    第十二條、第十三條或第十四條第一項、第二項之罪者，其
    供犯罪所用或因犯罪所得之財物，均沒收之。係採義務沒收
    主義，惟該條文並未特別規定「不問屬於犯人與否，沒收之
    」，是「其供犯罪所用或因犯罪所得之財物」仍應適用刑法
    第三十八條第三項前段，以屬於犯人所有者為限，始應予沒
    收，此有最高法院九十三年台上字第二八二五號判決足供參
    照，另該條例第十九條第一項所稱供犯罪所用之物應係指供
    直接犯罪所用之物，本件被告等所涉犯罪為運輸、販賣毒品
    罪，必以直接供該等行為之物，且屬被告所有始得依該條規
    定收收，起訴書聲請本院就0000000000號行動電
    話（含泛亞電信公司ＳＩＭ卡一枚）、000000000
    0號行動電話（含臺灣大哥大電信公司ＳＩＭ卡一枚）、0
    000000000號行動電話（含ＳＩＭ卡一枚）等手機
    及門號一併宣告沒收，惟行動電話係現代人與人間聯絡之物
    品，已全面進入生活領堿，難認係直接供某特定犯罪所用之
    物，且各通信公司所製發之門號ＳＩＭ卡，均係由用戶填寫
    申請表，經該公司審核後所租用，代表門號之ＳＩＭ卡，用
    戶一但停止租用，或因有違約事宜發生，通信公司均得將該
    門號收回，另行出租使用，均非被告等人所有，依前揭說明
    ，故均不為沒收之諭知，附此敘明。
貳、無罪部分：（即被告丁○○部分）
一、公訴意旨略以：被告丙○○、乙○○、戊○○於九十三年三
    月初，共同基於運輸及私運管制進出口物品即第一級毒品海
    洛因入境之犯意聯絡，謀議由被告丙○○出資三百六十萬元
    ，被告乙○○、戊○○負責與其等在泰國認識真實姓名年籍
    不詳、綽號「弟弟」、「妹妹」、「阿熊」等人聯絡購買第
    一級毒品海洛因，及自泰國曼谷以國際郵包郵寄夾藏第一級
    毒品海洛因入境來台之相關事宜，渠等並約定事成之後，被
    告乙○○、戊○○可各自被告丙○○處獲取一百萬元之報酬
    （其中包含抵銷被告乙○○、戊○○共同積欠被告丙○○之
    八十萬元）。嗣於九十三年六月底，戊○○以介紹人獲取五
    萬元之代價、收貨人獲取二十萬元之代價，委託知情之被告
    己○○仲介知情之被告甲○○提供其位於臺北市○○○路四
    號十六樓之十五為收件地址後，被告丙○○、乙○○、戊○○與「弟弟」、「妹妹」、「阿熊」等人，旋於九十三年七
    月初，議妥以郵寄內含祭祀用跪毯夾藏海洛因之包裏，並以
    「王安貴」為收件人姓名等方式運輸海洛因來臺，被告乙○○則以其與戊○○實際所獲佣金之百分之五為代價，委託友
    人被告丁○○駕駛自小貨車將收取之郵包載至桃園縣大園鄉
    交予被告丙○○。嗣九十三年七月八日，被告乙○○接獲毒
    梟「弟弟」通知前揭夾藏海洛因之包裏將於同年月九日運抵
    臺灣之訊息，即轉告戊○○，由戊○○撥打0000000
    000號電話至其交付予被告己○○使用之0000000
    000號行動電話，通知被告己○○刻妥王安貴之印章準備
    簽收，被告乙○○並於同年月九日上十時許與被告丁○○各
    自駕車前往臺北市○○○路四號十樓之一被告己○○住處，
    與被告己○○、甲○○會合，準備簽收前揭夾藏海洛因毒品
    郵件。迄至同日上午十一時二十分，不知情之中華郵政股份
    有限公司臺北郵局郵件處理中心郵務士，將前揭包裏運送至
    臺北市○○○路四號大樓昆明街出口處，由被告甲○○持王
    安貴之印章簽收前揭包裏後，為法務部調查局高雄市調查處
    等查緝單位之緝毒專員當場逮捕，復經由被當甲○○之供述
    ，逕行拘提附近陪同簽收、把風、運送之被告己○○、乙○○、丁○○等三人，且在前揭郵包內，扣得夾藏在三件祭祀
    用跪毯內，以塑膠袋包裝之第一級毒品海洛因共九十八包，
    因認被告丁○○涉犯毒品危害防制條例第四條第一項之運輸
    第一級毒品罪嫌及懲治走私條例第二條第一項之私運管制物
    品進口罪嫌云云。
二、按犯罪事實應依證據認定之，無證據不得認定犯罪事實。又
    不能證明被告犯罪者，應諭知無罪之判決，刑事訴訟法第一
    百五十四條第二項、第三百零一條第一項分別定有明文。所
    謂認定犯罪事實之證據，係指足以認定被告確有犯罪行為之
    積極證據而言，該項證據自須適合於被告犯罪事實認定，始
    得採為斷罪資料，如未能發現相當證據，或證據不足以證明
    ，自不能以推測或擬制之方法，為裁判基礎。苟積極證據不
    足為不利於被告事實之認定時，即應為有利於被告之認定，
    更不必有何有利之證據，此有最高法院二十九年度上字第三
    一○五號、三十年度上字第八一六號、四十年臺上字第八六
    號判例參照。又認定犯罪事實所憑之證據，雖不以直接證據
    為限，間接證據亦包括在內，然而無論直接或間接證據，其
    為訴訟上之證明，均須達於通常一般之人均不致於有所懷疑
    ，而得確信其為真實之程度，始得據為有罪之認定，若其關
    於被告是否犯罪之證明未達此程度，而有合理性懷疑之存在
    ，致使無從形成有罪之確定，根據「罪證有疑，利於被告」
    之證據法則，即不得遽為不利被告之認定，最高法院七十六
    年臺上字第四九六八號亦著有判例，闡釋甚明。
三、公訴人認被告丁○○有上開犯行，無非係以被告乙○○於調
    查局之詢問筆錄，扣押物品清單、法務部調查局九十三年七
    月二十九日調科壹字第○二○○○六五三八號鑑定通知書各
    一份及照片十張及扣案郵包紙箱，夾藏毒品之三件祭祀用跪
    毯及以塑膠袋包裝之白粉九十八包（淨重三一一七．九五公
    克）係第一級毒品海洛因，為其主要論據。訊據被告丁○○
    坦承於九十三年七月八日下午與被告乙○○、戊○○等人駕
    車至桃園縣八德市○○路○段「焢肉大王」小吃店內與被告
    丙○○見面，同年七月九日上午十時許因接獲被告乙○○電
    邀，先至臺北縣三重市○○○路之親親旅行社辦理
    再駕車至臺北市○○○路載貨等事實，惟堅詞否認有違反毒
    品危害防制條例之犯行，辯稱：七月八日至桃園係被告乙○○駕車，因係朋友關係故一起外出，到場後伊僅有吃飯，被
    告丙○○、乙○○係在被告丙○○車內談事情，伊不知所談
    之內容，之後即與被告乙○○一同北上各自回家，翌日（九
    日）再受被告乙○○之邀，先至正義北路旅行社辦
    被告乙○○在泰國有開工廠，欲辦
    世昌同至西寧南路載貨，伊係基於朋友立場幫助被告乙○○
    ，並未收取任何費用，案發前亦不知被告乙○○欲載之貨係
    第一級毒品海洛因等語。經查，同案被告乙○○固於調查局
    詢問時供稱：「七月初我詢問友人丁○○是否可幫我運送包
    裹交付給付『叔仔』，我並向渠表示將支付我與戊○○之佣
    金在扣除己○○等人酬金二十五萬元既所有開銷後總額的百
    分之五，作為丁○○協助我運送包裹之報酬，我並已幫丁○○辦妥
    國交給『阿雄』（按熊之音）等人。」云云，偵查中供稱：
    「我請他拿包裹」、「（有無跟他說裡面有毒品？）沒有。
    」、「（問到底有無跟他說裡面有毒品？）有。」、「有說
    給他抽成，抽我們賣多少的利潤的零點三至零點五，叫他幫
    忙運。」、「我是沒有跟丁○○得很清楚，戊○○應該有跟
    他講，我都是憑良心講話。」云云，對被告丁○○是否知將
    載運之物品為第一級毒品海洛因之說詞已見閃爍，再於聲請
    羈押時在本院法官訊問時供稱：「我在被查獲前一、二天，
    我跟翁（耀輝）一起在我家喝酒，我無意中有跟他提到，我
    有跟他說會給他○．三至○．五之利潤」、「但他是在酒醉
    中答應我。」云云，又加入酒醉中之情境，益見似有隱情，
    且與前揭調查局之供詞有所出入，復於本院審理時結證稱：
    「（有沒有跟他講要去載毒品？）沒有，我跟他（丁○○）
    講去載貨」等語，始確認並未告知丁○○有關運送毒品之事
    ，經質之為何在調查局及本院聲請羈押庭訊時供稱有告知被
    告丁○○可分得利潤之事時，證稱：伊係想將責任推給被告
    丁○○，經在禁見房內想過後認不能冤枉好人等語，衡之被
    告乙○○於本院審理時供稱本件販入毒品之成本為四百二十
    萬元，其中一百二十萬元定金在販入前業經由其及戊○○攜
    至泰國交予「阿熊」之人等詞，足認此次交貨後，被告丙○○等人應給付之尾款僅餘三百萬元，而非四百六十萬元，被
    告乙○○於調查局供稱，辦
    款攜予泰國之「阿熊」云云即非可採，縱使被告丁○○確曾
    於九十三年七月八日委託親親旅行社申請中華民國
    有外交部領事事務局九十三年十一月二十五日領一字第○九
    三五二四三六八二○號函及所附申請書足稽，由於辦
    理由有多樣可能，不能逕認目的在至泰國交付販入毒品之尾
    款。況本院經隔離被告丙○○、乙○○、丁○○等人經詰問
    後，三人就七月八日下午被告丁○○應被告乙○○之邀，與
    戊○○同至桃園縣八德市○○路○段「焢肉大王」吃飯後，
    僅有被告丙○○、乙○○在丙○○所駕駛車輛中商議交貨事
    宜，被告丙○○並將被告曾峻輝、甲○○收貨報酬及費用十
    七萬元交予被告乙○○，被告丁○○並不知被告丙○○、乙○○所談之事各情，亦分別結證明確，內容大致符合，綜上
    ，被告乙○○於調查局詢問時、偵查中、本院調查時（聲羈
    案件）對於被告丁○○在載貨前已知係第一級毒品海洛因，
    並可分得利潤，於貨到後將攜尾款四百六十萬元至泰國交予
    「阿熊」之人各情，所供各次內容，前後不合，且一再反覆
    ，顯非可採，被告丁○○所辯不知被告乙○○請其載運者為
    毒品等詞即堪信為真實。既不能證明被告丁○○載貨前已知
    將載運者為第一級毒品海洛因，就本件販賣、運輸第一級毒
    品罪及懲治走私條例第二條第一項之私運管制物品進口罪，
    難認與被告乙○○等人有犯意聯絡，或有犯罪之故意，公訴
    檢察官復未指出足以證明被告丁○○與被告乙○○等人有犯
    意聯絡之證據，經查無其他積極證據，足證被告丁○○有前
    揭犯行，被告丁○○所為，欠缺犯罪故意，與犯罪構成要件
    不合，自應為無罪判決之諭知，以免冤抑。
、公訴檢察官另聲請本院傳訊證人即高雄市調查處調查員劉建
　　軍、李毅軍以證明跟監及逮捕被告等人之過程，惟被告乙○○、丁○○於九十三年七月八日下午在桃園縣八德市○○路
    ○段「焢肉大王」小吃店內與被告丙○○見面之經過，業經
    法務部調查局高雄市調查處以九十三年九月高市緝字第○九
    三六八七○八二七○號函將整個跟監之過程陳述明確；同年
    七月九日收貨並逮捕被告等人之經過，均在調查局詢問被告
    乙○○、己○○、甲○○及丁○○等人之筆錄中明確記載，
    本院認為已無再行調查之必要，故應予駁回。
據上論斷，應依刑事訴訟法第二百九十九條第一項前段、第三百
零一條第一項前段，毒品危害防制條例第四條第一項、第十八條
第一項前段、第十九條第一項，懲治走私條例第二條第一項、第
十一條，刑法第十一條前段、第二十八條、第二百十六條、第二
百十條、第五十五條、第四十七條、第五十九條、第三十七條第
一項、第二百十九條，判決如主文。
本案經檢察官陳淑雲到庭執行職務
中  華  民  國   九十四 　　年　　 三 　　月　　三　　日
　　　　　　　　臺灣臺北地方法院刑事第十四庭
　　　　　　　　　　　審判長法官  吳靜怡
                            法官  吳冠霆
                            法官  王綽光
以上正本證明與原本無異。
如不服本判決，應於判決送達後十日內，向本院提出上訴狀。
　　　　　　　　　　　　　書記官　蔡梅蓮
中  華  民  國   九十四 　　年　　 三 　　月　　九　　日
附錄論罪科刑法條：
毒品危害防制條例第四條
製造、運輸、販賣第一級毒品者，處死刑或無期徒刑；處無期徒
刑者，得併科新臺幣一千萬元以下罰金。
製造、運輸、販賣第二級毒品者，處無期徒刑或七年以上有期徒
刑，得併科新臺幣七百萬元以下罰金。
製造、運輸、販賣第三級毒品者，處五年以上有期徒刑，得併科
新臺幣五百萬元以下罰金。
製造、運輸、販賣第四級毒品者，處三年以上十年以下有期徒刑
，得併科新臺幣三百萬元以下罰金。
製造、運輸、販賣專供製造或施用毒品之器具者，處一年以上七
年以下有期徒刑，得併科新臺幣一百萬元以下罰金。
前五項之未遂犯罰之。
